---
title: "DATI"
output:
  html_document: default
  pdf_document: default
date: "2023-07-03"
---


```{r}
library(tidyverse)
```


# IMPORT DATI 

dal fisso 

```{r}
# account <- read.csv("C:\\Users\\salva\\OneDrive - Università di Salerno\\tesi\\DATI VERSIONE 2\\account.csv", sep=";")
# card <- read.csv("C:\\Users\\salva\\OneDrive - Università di Salerno\\tesi\\DATI VERSIONE 2\\card.csv", sep=";")
# client <- read.csv("C:\\Users\\salva\\OneDrive - Università di Salerno\\tesi\\DATI VERSIONE 2\\client.csv", sep=";")
# disp <- read.csv("C:\\Users\\salva\\OneDrive - Università di Salerno\\tesi\\DATI VERSIONE 2\\disp.csv", sep=";")
# district <- read.csv("C:\\Users\\salva\\OneDrive - Università di Salerno\\tesi\\DATI VERSIONE 2\\district.csv", sep=";")
# loan <- read.csv("C:\\Users\\salva\\OneDrive - Università di Salerno\\tesi\\DATI VERSIONE 2\\loan.csv", sep=";")
# order <- read.csv("C:\\Users\\salva\\OneDrive - Università di Salerno\\tesi\\DATI VERSIONE 2\\order.csv", sep=";")
# trans <- read.csv("C:\\Users\\salva\\OneDrive - Università di Salerno\\tesi\\DATI VERSIONE 2\\trans.csv", sep=";")
```


dal Mac 

```{r}
account <- read.csv("/Users/mariapiatedesco/Library/CloudStorage/OneDrive-UniversitàdiSalerno/tesi/DATI VERSIONE 2/account.csv", sep=";")
card <- read.csv("/Users/mariapiatedesco/Library/CloudStorage/OneDrive-UniversitàdiSalerno/tesi/DATI VERSIONE 2/card.csv", sep=";")
client <- read.csv("/Users/mariapiatedesco/Library/CloudStorage/OneDrive-UniversitàdiSalerno/tesi/DATI VERSIONE 2/client.csv", sep=";")
disp <- read.csv("/Users/mariapiatedesco/Library/CloudStorage/OneDrive-UniversitàdiSalerno/tesi/DATI VERSIONE 2/disp.csv", sep=";")
district <- read.csv("/Users/mariapiatedesco/Library/CloudStorage/OneDrive-UniversitàdiSalerno/tesi/DATI VERSIONE 2/district.csv", sep=";")
loan <- read.csv("/Users/mariapiatedesco/Library/CloudStorage/OneDrive-UniversitàdiSalerno/tesi/DATI VERSIONE 2/loan.csv", sep=";")
order <- read.csv("/Users/mariapiatedesco/Library/CloudStorage/OneDrive-UniversitàdiSalerno/tesi/DATI VERSIONE 2/order.csv", sep=";")
trans <- read.csv("/Users/mariapiatedesco/Library/CloudStorage/OneDrive-UniversitàdiSalerno/tesi/DATI VERSIONE 2/trans.csv", sep=";")
```


# RICODIFICA 

## ACCOUNT 

```{r}
head(account)
```

```{r}
account$account_id <- as.character(account$account_id)

account$district_id <- as.character(account$district_id) 

account$frequency <- as.factor(account$frequency)
account$frequency <- fct_recode(account$frequency, Monthly="POPLATEK MESICNE", Weekly="POPLATEK TYDNE", AfterTrans="POPLATEK PO OBRATU")

account$date <- paste("19", as.character(account$date), sep="")
account$date <- as.Date(as.character(account$date), format="%Y%m%d")

summary(account)
```


## CARD

```{r}
head(card)
```

```{r}
card$card_id <- as.character(card$card_id)

card$disp_id <- as.character(card$disp_id)

colnames(card)[3] <- c("card_type") # mi serve per il merge così non si confonde
card$card_type <- as.factor(card$card_type)

card$issued <- paste("19", as.character(card$issued), sep="")
card$issued <- as.Date(as.character(card$issued), format="%Y%m%d")

summary(card)
```


## CLIENT

```{r}
head(client)
```

```{r}
client$client_id <- as.character(client$client_id)

client$district_id <- as.character(client$district_id)
```

problema con la data: mette +50 al mese delle donne 

```{r}
gender <- rep("M", times=nrow(client))

for (i in 1:nrow(client)) {
  data1 <- strsplit(as.character(client$birth_number)[i], split = "")
  mese <- as.integer(paste0(data1[[1]][3], data1[[1]][4]))
  if (mese > 50) {
    gender[i] <- "F"
    meseF <- mese-50
    if (meseF < 10) {
      meseF <- paste0("0", meseF)
    }
    client$birth_number[i] <- paste0(data1[[1]][1], data1[[1]][2], meseF, data1[[1]][5], data1[[1]][6])
  }
}

client$gender <- as.factor(gender)
client$birth_number <- paste("19", as.character(client$birth_number), sep="")
client$birth_number <- as.Date(as.character(client$birth_number), format = "%Y%m%d")
```

```{r}
summary(client)
```


## DISP 

```{r}
head(disp)
```

```{r}
disp$disp_id <- as.character(disp$disp_id)

disp$client_id <- as.character(disp$client_id)

disp$account_id <- as.character(disp$account_id)

disp$type <- as.factor(disp$type)

summary(disp)
```


## DISTRICT 

```{r}
head(district)
```

```{r}
colnames(district) <- c("district_id", "district_name", "region", "inhab", "mun499", "mun1999", "mun9999", "mun10000", "cities", "ratio_urban", "avg_salary", "unempl95", "unempl96", "ratio_entr", "crimes95", "crimes96")
                        
district$district_id <- as.character(district$district_id)  

district$region <- as.factor(district$region)

district$unempl95 <- as.double(district$unempl95)

district$crimes95 <- as.double(district$crimes95)

summary(district)
```


## LOAN 

```{r}
head(loan)
```

```{r}
loan$loan_id <- as.character(loan$loan_id)

loan$account_id <- as.character(loan$account_id)

loan$date <- paste("19", as.character(loan$date), sep="")
loan$date <- as.Date(as.character(loan$date), format="%Y%m%d")

loan$duration <- as.factor(loan$duration)

default <- rep(1, times=nrow(loan))
for (i in 1: nrow(loan)) {
  if (loan$status[i] == "A" | loan$status[i] == "C") {default[i] <- 0} }

loan$status <- as.factor(default)

summary(loan)
```


## ORDER 

```{r}
head(order)
```

```{r}
order$order_id <- as.character(order$order_id)

order$account_id <- as.character(order$account_id)

order$account_id <- as.character(order$account_to)

order$k_symbol <- as.factor(order$k_symbol)
order$k_symbol <- fct_recode(order$k_symbol, leasing ="LEASING", insurance="POJISTNE", household="SIPO", loan="UVER", other=" ")

summary(order)
```


## TRANS 

```{r}
head(trans)
```

```{r}
trans$trans_id <- as.character(trans$trans_id)

trans$account_id <- as.character(trans$account_id)

trans$date <- paste("19", as.character(trans$date), sep="")
trans$date <- as.Date(as.character(trans$date), format="%Y%m%d")

trans$type <- as.factor(trans$type)
trans$type <- fct_recode(trans$type, credit ="PRIJEM", withdrawal="VYBER", withdrawal="VYDAJ")

trans$operation <- as.factor(trans$operation)
trans$operation <- fct_recode(trans$operation, credit_card_w ="VYBER KARTOU", cash_w="VYBER", cash_c="VKLAD", collection="PREVOD Z UCTU", remittance="PREVOD NA UCET", other=" ", other="")

trans$k_symbol <- as.factor(trans$k_symbol)
trans$k_symbol <- fct_recode(trans$k_symbol, loan ="UVER", interest_credited="UROK", statement="SLUZBY", household="SIPO", sanction_negBalance="SANKC. UROK", insurance="POJISTNE", pension="DUCHOD", other=" ", other="")

trans$bank <- as.factor(trans$bank)
trans$bank <- fct_recode(trans$bank, other ="")

trans$account <- as.character(trans$account)

summary(trans)
```


## RICODIFICA CONCLUSA, VEDIAMO RISULTATI 

```{r}
head(account)
head(card)
head(client)
head(disp)
head(district)
head(loan)
head(order)
head(trans)
```



# MERGE

## tra le tabelle che non hanno bisogno di aggregazione

```{r}
res <- left_join(loan, account, by="account_id") %>% # parto indubbiamente da loan e passo ad account perchè ogni prestito è associato ad un account
  left_join(district, by="district_id") %>% # poi passo a district di cui ho l'id in account 
  left_join(disp, by="account_id") %>% # poi ci sta disp che collega account a client
  left_join(client, by="client_id") %>% # ora posso passare a client
  left_join(card, by="disp_id")  # e poi a card
```

```{r}
head(res)
```

```{r}
res2 <- res %>%
  filter(type=="OWNER") %>% # solo gli clienti che sono OWNER dell'account possono richiedere prestiti 
  mutate(acc_m=as.integer((date.x-date.y)/30)) %>% # da quanti mesi ha account
  
  mutate(age=as.integer((date.x-birth_number)/365)) %>% # a quanti anni ha chiesto il prestito
  
  select(-c(date.x, district_id.x, date.y, district_name, disp_id, client_id, birth_number, type, district_id.y, card_id, issued)) # elimino id + date trasformate
```

```{r}
head(res2)
```


##  tabelle che hanno bisogno di aggregazione

### TRANS

```{r}
head(trans)
```

```{r}
summary(trans)
```

```{r}
# BALANCE

bal <- trans %>%
  group_by(account_id) %>%
  summarise("avg_balance"=mean(balance)) 
head(bal)
```

```{r}
# AMOUNT E TYPE 

amt_C <- trans %>%
  group_by(account_id) %>%
  filter(type=="credit") %>%
  summarise("avg_amtC"=round(mean(amount),2))
head(amt_C)

amt_W <- trans %>%
  group_by(account_id) %>%
  filter(type=="withdrawal") %>%
  summarise("avg_amtW"=round(mean(amount),2))
head(amt_W)
```

```{r}
# COUNT OPERATION

n_operation <- trans %>%
  group_by(account_id, operation) %>%
  count(operation) %>%
  pivot_wider(names_from=operation, values_from = n)
head(n_operation)
```


### ORDER

....ma vedi sta cosa

```{r}
left_join(loan, order, by="account_id")
```

nella parte di order sono tutti NA => nada !



## aggiungo queste nuove informazioni 

```{r}
res3 <- res2 %>%
  left_join(bal, by="account_id") %>%
  left_join(amt_C, by="account_id") %>% 
  left_join(amt_W, by="account_id") %>% 
  left_join(n_operation, by="account_id") %>%
  select(-c(loan_id, account_id)) # a questo punto non servono più
```

```{r}
head(res3)
```

```{r}
summary(res3)
```


# CONSIDERAZIONI 

```{r}
sum(ifelse(is.na(res3$card_type)==TRUE, 1, 0))/nrow(res3)
sum(ifelse(is.na(res3$collection)==TRUE, 1, 0))/nrow(res3)
sum(ifelse(is.na(res3$credit_card_w)==TRUE, 1, 0))/nrow(res3)
```

dato il gran numero di NA presenti in card_type, collection e credit_card_w, le rimuovo


```{r}
res4 <- subset(res3, select=-c(card_type, collection, credit_card_w, other))
```

```{r}
res5 <- na.omit(res4)
dim(res5)
```

```{r}
#write.csv(res5, "res5.2.csv")
```

```{r}
head(res5)
```

