---
title: "Dati"
output:
  pdf_document: Status
  html_document: Status
date: "2023-07-04"
---



### !!! LEGGERE IL FILE  res5.2.csv !!!

```{r}
#res5 <- read.csv("C:\\Users\\salva\\OneDrive - Università di Salerno\\tesi\\DATI VERSIONE 2\\res5.2.csv")
```

```{r}
res5 <- read.csv("/Users/mariapiatedesco/Library/CloudStorage/OneDrive-UniversitàdiSalerno/tesi/DATI VERSIONE 2/res5.2.csv")
```

### !!! LEGGERE IL FILE  res5.2.csv !!!




```{r}
head(res5)
```

```{r}
res5 <- subset(res5, select=-c(X))
res5$duration <- as.factor(res5$duration)
res5$status <- as.factor(res5$status)
res5$frequency <- as.factor(res5$frequency)
res5$region <- as.factor(res5$region)
res5$gender <- as.factor(res5$gender) 
```

```{r}
dat1 <- res5 # risultato del merge originale 
dat2 <- res5 # in cui metteremo cambiamenti 
```


# ANALISI VARIABILE PER VARIABILE 

```{r}
library(ggplot2)
library(ggthemes)
library(tidyverse)

library(confintr)
library(entropy)
library(arules)
library(pscl)
```


vediamo bene cosa abbiamo ottenuto 

```{r}
head(dat1)
```

```{r}
summary(dat1)
```



# ACCOUNT 

## frequency - NON SIGNIFICATIVA 

```{r}
table(dat1$frequency)/nrow(dat1)*100
summary(dat1$frequency[dat1$status==0])/600*100
summary(dat1$frequency[dat1$status==1])/74*100
```

```{r}
table(dat1$frequency,dat1$status)
chisq.test(table(dat1$frequency,dat1$status))
cramersv(table(dat1$frequency,dat1$status))
```

```{r}
f <- glm(dat1$status ~ dat1$frequency, family="binomial")
summary(f)
1 - (deviance(f)/f$null.deviance)
```


## acc_m - SIGNIFICATIVA

```{r}
summary(dat1$acc_m)
summary(dat1$acc_m[dat1$status==0])
summary(dat1$acc_m[dat1$status==1])
```

```{r}
t.test(acc_m ~ status, data = dat1,
       alternative = 'two.sided',     
       conf.level = .95)
var.test(acc_m ~ status, data = dat1)
```

```{r}
ggplot(dat1, aes(x=acc_m)) +
  geom_boxplot(aes(colour=status, fill=status), alpha=0.3) +
  xlab("Account months") +
  labs(colour="Status", fill="Status") +
  theme_light()
```

```{r}
am <- glm(dat1$status ~ dat1$acc_m, family="binomial")
summary(am)
1 - (deviance(am)/am$null.deviance)
```


# CLIENT

## gender - NON SIGNIFICATIVA

```{r}
table(dat1$gender)/nrow(dat1)*100
summary(dat1$gender[dat1$status==0])/600*100
summary(dat1$gender[dat1$status==1])/74*100
```

```{r}
table(dat1$gender,dat1$status)
chisq.test(table(dat1$gender,dat1$status))
cramersv(table(dat1$gender,dat1$status))
```

```{r}
g <- glm(dat1$status ~ dat1$gender, family="binomial")
summary(g)
1 - (deviance(g)/g$null.deviance)
```


## age - NON SIGNIFICATIVA 

```{r}
summary(dat1$age)
summary(dat1$age[dat1$status==0])
summary(dat1$age[dat1$status==1])
```

```{r}
t.test(age ~ status, data = dat1,
       alternative = 'two.sided',     
       conf.level = .95)
var.test(age ~ status, data = dat1)
```

```{r}
a <- glm(dat1$status ~ dat1$age, family="binomial")
summary(a)
1 - (deviance(a)/a$null.deviance)
```


# DISTRICT

## region - NON SIGNIFICATIVA

```{r}
table(dat1$region)/nrow(dat1)*100
summary(dat1$region[dat1$status==0])/600*100
summary(dat1$region[dat1$status==1])/74*100
```

```{r}
chisq.test(table(dat1$region,dat1$status))
cramersv(table(dat1$region,dat1$status))
```

```{r}
r <- glm(dat1$status ~ dat1$region, family="binomial")
summary(r)
1 - (deviance(r)/r$null.deviance)
```


## inhab - NON SIGNIFICATIVA !!! DIVISO 10000

```{r}
summary(dat1$inhab)
summary(dat1$inhab[dat1$status==0])
summary(dat1$inhab[dat1$status==1])
```

```{r}
dat2$inhab <- dat1$inhab/10000
summary(dat2$inhab)
```

```{r}
t.test(inhab ~ status, data = dat2,
       alternative = 'two.sided',     
       conf.level = .95)
var.test(inhab ~ status, data = dat2)
```

```{r}
i <- glm(dat1$status ~ dat2$inhab, family="binomial")
summary(i)
1 - (deviance(i)/i$null.deviance)
```


## mun - NON SIGNIFICATIVA

L'HO ANCHE FATTO MA FORSE INUTILE METTERLO A PRESCINDERE

```{r}
summary(dat1$mun499)
summary(dat1$mun499[dat1$status==0])
summary(dat1$mun499[dat1$status==1])
```

```{r}
t.test(mun499 ~ status, data = dat1,
       alternative = 'two.sided',     
       conf.level = .95)
var.test(mun499 ~ status, data = dat1)
```

```{r}
m1 <- glm(dat1$status ~ dat1$mun499, family="binomial")
summary(m1)
1 - (deviance(m1)/m1$null.deviance)
```


```{r}
summary(dat1$mun1999)
summary(dat1$mun1999[dat1$status==0])
summary(dat1$mun1999[dat1$status==1])
```

```{r}
t.test(mun1999 ~ status, data = dat1,
       alternative = 'two.sided',     
       conf.level = .95)
var.test(mun1999 ~ status, data = dat1)
```

```{r}
m2 <- glm(dat1$status ~ dat1$mun1999, family="binomial")
summary(m2)
1 - (deviance(m2)/m2$null.deviance)
```


```{r}
summary(dat1$mun9999)
summary(dat1$mun9999[dat1$status==0])
summary(dat1$mun9999[dat1$status==1])
```

```{r}
t.test(mun9999 ~ status, data = dat1,
       alternative = 'two.sided',     
       conf.level = .95)
var.test(mun9999 ~ status, data = dat1)
```

```{r}
m3 <- glm(dat1$status ~ dat1$mun9999, family="binomial")
summary(m3)
1 - (deviance(m3)/m3$null.deviance)
```


```{r}
summary(dat1$mun10000)
summary(dat1$mun10000[dat1$status==0])
summary(dat1$mun10000[dat1$status==1])
```

```{r}
t.test(mun10000 ~ status, data = dat1,
       alternative = 'two.sided',     
       conf.level = .95)
var.test(mun10000 ~ status, data = dat1)
```

```{r}
m4 <- glm(dat1$status ~ dat1$mun10000, family="binomial")
summary(m4)
1 - (deviance(m4)/m4$null.deviance)
```


## cities - NON SIGNIFICATIVA

```{r}
summary(dat1$cities)
summary(dat1$cities[dat1$status==0])
summary(dat1$cities[dat1$status==1])
```

```{r}
t.test(cities ~ status, data = dat1,
       alternative = 'two.sided',     
       conf.level = .95)
var.test(cities ~ status, data = dat1)
```

```{r}
c <- glm(dat1$status ~ dat1$cities, family="binomial")
summary(c)
1 - (deviance(c)/c$null.deviance)
```


## ratio_urban - NON SIGNIFICATIVA 

```{r}
summary(dat1$ratio_urban)
summary(dat1$ratio_urban[dat1$status==0])
summary(dat1$ratio_urban[dat1$status==1])
```

```{r}
t.test(ratio_urban ~ status, data = dat1,
       alternative = 'two.sided',     
       conf.level = .95)
var.test(ratio_urban ~ status, data = dat1)
```

```{r}
ru <- glm(dat1$status ~ dat1$ratio_urban, family="binomial")
summary(ru)
1 - (deviance(ru)/ru$null.deviance)
```


## avg_salary - NON SIGNIFICATIVA !!! DIVISO 100

```{r}
summary(dat1$avg_salary)
summary(dat1$avg_salary[dat1$status==0])
summary(dat1$avg_salary[dat1$status==1])
```

```{r}
dat2$avg_salary <- dat1$avg_salary/100
summary(dat2$avg_salary)
```

```{r}
t.test(avg_salary ~ status, data = dat2,
       alternative = 'two.sided',     
       conf.level = .95)
var.test(avg_salary ~ status, data = dat2)
```

```{r}
as <- glm(dat1$status ~ dat1$avg_salary, family="binomial")
summary(as)
1 - (deviance(as)/as$null.deviance)
```


## unempl95 - NON SIGNIFICATIVA

```{r}
summary(dat1$unempl95)
summary(dat1$unempl95[dat1$status==0])
summary(dat1$unempl95[dat1$status==1])
```

```{r}
t.test(unempl95 ~ status, data = dat1,
       alternative = 'two.sided',     
       conf.level = .95)
var.test(unempl95 ~ status, data = dat1)
```

```{r}
u95 <- glm(dat1$status ~ dat1$unempl95, family="binomial")
summary(u95)
1 - (deviance(u95)/u95$null.deviance)
```


## unempl96 - NON SIGNIFICATIVA

```{r}
summary(dat1$unempl96)
summary(dat1$unempl96[dat1$status==0])
summary(dat1$unempl96[dat1$status==1])
```

```{r}
t.test(unempl96 ~ status, data = dat1,
       alternative = 'two.sided',     
       conf.level = .95)
var.test(unempl96 ~ status, data = dat1)
```

```{r}
u96 <- glm(dat1$status ~ dat1$unempl96, family="binomial")
summary(u96)
1 - (deviance(u96)/u96$null.deviance)
```


## ratio_entr - NON SIGNIFICATIVA

```{r}
summary(dat1$ratio_entr)
summary(dat1$ratio_entr[dat1$status==0])
summary(dat1$ratio_entr[dat1$status==1])
```

```{r}
t.test(ratio_entr ~ status, data = dat1,
       alternative = 'two.sided',     
       conf.level = .95)
var.test(ratio_entr ~ status, data = dat1)
```

```{r}
re <- glm(dat1$status ~ dat1$ratio_entr, family="binomial")
summary(re)
1 - (deviance(re)/re$null.deviance)
```


## crimes95 - NON SIGNIFICATIVA !!! DIVISO 100

```{r}
summary(dat1$crimes95)
summary(dat1$crimes95[dat1$status==0])
summary(dat1$crimes95[dat1$status==1])
```

```{r}
dat2$crimes95 <- dat1$crimes95/100
summary(dat2$crimes95)
```

```{r}
t.test(crimes95 ~ status, data = dat2,
       alternative = 'two.sided',     
       conf.level = .95)
var.test(crimes95 ~ status, data = dat2)
```

```{r}
c95 <- glm(dat1$status ~ dat2$crimes95, family="binomial")
summary(c95)
1 - (deviance(c95)/c95$null.deviance)
```


## crimes96 - NON SIGNIFICATIVA !!! DIVISO 100

```{r}
summary(dat1$crimes96)
summary(dat1$crimes96[dat1$status==0])
summary(dat1$crimes96[dat1$status==1])
```

```{r}
dat2$crimes96 <- dat1$crimes96/100
summary(dat2$crimes96)
```

```{r}
t.test(crimes96 ~ status, data = dat2,
       alternative = 'two.sided',     
       conf.level = .95)
var.test(crimes96 ~ status, data = dat2)
```

```{r}
c96 <- glm(dat1$status ~ dat2$crimes96, family="binomial")
summary(c96)
1 - (deviance(c96)/c96$null.deviance)
```



# LOAN

## amount - SIGNIFICATIVA !!! DIVISO 10000

```{r}
summary(dat1$amount)
summary(dat1$amount[dat1$status==0])
summary(dat1$amount[dat1$status==1])
```

```{r}
dat2$amount <- dat1$amount/10000
summary(dat2$amount)
```

```{r}
t.test(amount ~ status, data = dat2,
       alternative = 'two.sided',     
       conf.level = .95) 
var.test(amount ~ status, data = dat2)
```

```{r}
ggplot(dat2, aes(x=amount)) +
  geom_boxplot(aes(colour=status, fill=status), alpha=0.3) +
  xlab("Amount") +
  labs(colour="Status", fill="Status") +
  theme_light()
```

```{r}
al <- glm(dat1$status ~ dat2$amount, family="binomial")
summary(al)
1 - (deviance(al)/al$null.deviance)
```


## duration - NON SIGNIFICATIVA

```{r}
table(dat1$duration)/nrow(dat1)*100
summary(dat1$duration[dat1$status==0])/600*100
summary(dat1$duration[dat1$status==1])/74*100
```

```{r}
table(dat1$duration, dat1$status)
chisq.test(table(dat1$duration, dat1$status))
cramersv(table(dat1$duration, dat1$status))
```

```{r}
d <- glm(dat1$status ~ dat1$duration, family="binomial")
summary(d)
1 - (deviance(d)/d$null.deviance)
```


## payments - SIGNIFICATIVA !!! DIVISO 100

```{r}
summary(dat1$payments)
summary(dat1$payments[dat1$status==0])
summary(dat1$payments[dat1$status==1])
```

```{r}
dat2$payments <- dat1$payments/100
summary(dat2$payments)
```

```{r}
t.test(payments ~ status, data = dat2,
       alternative = 'two.sided',     
       conf.level = .95) 
var.test(payments ~ status, data = dat2)
```

```{r}
ggplot(dat2, aes(x=payments)) +
  geom_boxplot(aes(colour=status, fill=status), alpha=0.3) +
  xlab("Payments") +
  labs(colour="Status", fill="Status") +
  theme_light()
```

```{r}
p <- glm(dat1$status ~ dat2$payments, family="binomial")
summary(p)
1 - (deviance(p)/p$null.deviance)
```


# TRANS 

## avg_amtC - SIGNIFICATIVA !!! DIVISO 100

```{r}
summary(dat1$avg_amtC)
summary(dat1$avg_amtC[dat1$status==0])
summary(dat1$avg_amtC[dat1$status==1])
```

```{r}
dat2$avg_amtC <- dat1$avg_amtC/100
summary(dat2$avg_amtC)
```

```{r}
t.test(avg_amtC ~ status, data = dat2,
       alternative = 'two.sided',     
       conf.level = .95)
var.test(avg_amtC ~ status, data = dat2)
```

```{r}
ggplot(dat2, aes(x=avg_amtC)) +
  geom_boxplot(aes(colour=status, fill=status), alpha=0.3) +
  xlab("Average amount Credit") +
  labs(colour="Status", fill="Status") +
  theme_light()
```

```{r}
a1 <- glm(dat1$status ~ dat2$avg_amtC, family="binomial")
summary(a1)
1 - (deviance(a1)/a1$null.deviance)
```


## avg_amtW - SIGNIFICATIVA !!! DIVISO 100

```{r}
summary(dat1$avg_amtW)
summary(dat1$avg_amtW[dat1$status==0])
summary(dat1$avg_amtW[dat1$status==1])
```

```{r}
dat2$avg_amtW <- dat1$avg_amtW/100
summary(dat2$avg_amtW)
```

```{r}
t.test(avg_amtW ~ status, data = dat2,
       alternative = 'two.sided',     
       conf.level = .95)
var.test(avg_amtW ~ status, data = dat2)
```

```{r}
ggplot(dat2, aes(x=avg_amtW)) +
  geom_boxplot(aes(colour=status, fill=status), alpha=0.3) +
  xlab("Average amount Withdrawal") +
  labs(colour="Status", fill="Status") +
  theme_light()
```

```{r}
a2 <- glm(dat1$status ~ dat2$avg_amtW, family="binomial")
summary(a2)
1 - (deviance(a2)/a2$null.deviance)
```


## avg_balance - SIGNIFICATIVA !!! DIVISO 1000

```{r}
summary(dat1$avg_balance)
summary(dat1$avg_balance[dat1$status==0])
summary(dat1$avg_balance[dat1$status==1])
```

```{r}
dat2$avg_balance <- dat1$avg_balance/1000
summary(dat2$avg_balance)
```

```{r}
t.test(avg_balance ~ status, data = dat2,
       alternative = 'two.sided',     
       conf.level = .95)
var.test(avg_balance ~ status, data = dat2)
```

```{r}
ggplot(dat2, aes(x=avg_balance)) +
  geom_boxplot(aes(colour=status, fill=status), alpha=0.3) +
  xlab("Average balance") +
  labs(colour="Status", fill="Status") +
  theme_light()
```

```{r}
ab <- glm(dat1$status ~ dat2$avg_balance, family="binomial")
summary(ab)
1 - (deviance(ab)/ab$null.deviance)
```



# LE OPERATION

# remittance - SIGNIFICATIVA

```{r}
summary(dat1$remittance)
```

```{r}
t.test(remittance ~ status, data = dat1,
       alternative = 'two.sided',     
       conf.level = .95)
var.test(remittance ~ status, data = dat1)
```

```{r}
rem <- glm(dat1$status ~ dat1$remittance, family="binomial")
summary(rem)
1 - (deviance(rem)/rem$null.deviance)
```

```{r}
ggplot(dat1, aes(x=remittance)) +
  geom_boxplot(aes(colour=status, fill=status), alpha=0.3) +
  xlab("Remittance") +
  labs(colour="Status", fill="Status") +
  theme_light()
```


# cash_c - SIGNIFICATIVA

```{r}
summary(dat1$cash_c)
```

```{r}
t.test(cash_c ~ status, data = dat1,
       alternative = 'two.sided',     
       conf.level = .95)
var.test(cash_c ~ status, data = dat1)
```

```{r}
cc <- glm(dat1$status ~ dat1$cash_c, family="binomial")
summary(cc)
1 - (deviance(cc)/cc$null.deviance)
```

```{r}
ggplot(dat1, aes(x=cash_c)) +
  geom_boxplot(aes(colour=status, fill=status), alpha=0.3) +
  xlab("Credit cash") +
  labs(colour="Status", fill="Status") +
  theme_light()
```


# cash_w - SIGNIFICATIVA

```{r}
summary(dat1$cash_w)
```

```{r}
t.test(cash_w ~ status, data = dat1,
       alternative = 'two.sided',     
       conf.level = .95)
var.test(cash_w ~ status, data = dat1)
```

```{r}
cw <- glm(dat1$status ~ dat1$cash_w, family="binomial")
summary(cw)
1 - (deviance(cw)/cw$null.deviance)
```

```{r}
ggplot(dat1, aes(x=cash_w)) +
  geom_boxplot(aes(colour=status, fill=status), alpha=0.3) +
  xlab("Withdrawal cash") +
  labs(colour="Status", fill="Status") +
  theme_light()
```


```{r}
head(dat2)
```


```{r}
#write.csv(dat2, "dat2.2.csv")
```

