---
title: "ModelloLogit"
output: html_document
date: "2023-07-06"
---

### !!! OPPURE FAI IL RUN DEL FILE "MULTICOLLINEARITA' TRAIN TEST" !!!

```{r}
library(MASS)
library(ROCit)
library(tidyverse)
library(pROC)
library(caret)
library(lmtest)
library(blorr)
library(margins)
library(car)
library(arm)
library(MKclass)
library(statmod)
library(erer)
library(ggplot2)
library(ggthemes)
```



# SELEZIONE DEL MODELLO 

### TUTTE LE VARIABILI DEL DATASET 

logit con tutte 

```{r}
logit <- glm(status ~ ., data=dat_train, family=binomial(link="logit"), x=TRUE) 
```

```{r}
summary(logit)
```

```{r}
AIC(logit)
BIC(logit)
```

```{r}
roc(Y_train, fitted(logit))
roc(Y_test, predict(logit, newdata = X_test, type="response"))
```


solo con variabili statisticamente significative

```{r}
logit_rid <- glm(status ~ 1 + acc_m + avg_balance + avg_amtW + remittance + cash_c + cash_w, data=dat_train, family=binomial(link="logit"), x=TRUE) 
```

```{r}
summary(logit_rid)
```

```{r}
AIC(logit_rid)
BIC(logit_rid)
```

```{r}
roc(Y_train, fitted(logit_rid))
roc(Y_test, predict(logit_rid, newdata = X_test, type="response"))
```


con stepwise

```{r}
logit_step <- glm(status ~ ., data=dat_train, family=binomial(link="logit"), x=TRUE) %>%
  stepAIC(trace = FALSE)
```

```{r}
summary(logit_step)
```

```{r}
AIC(logit_step)
BIC(logit_step)
```

```{r}
roc(Y_train, fitted(logit_step))
roc(Y_test, predict(logit_step, newdata = X_test, type="response"))
```



### SOLO CON VARIABILI I CUI TEST SONO RISULTATI SIGNIFICATIVI 

con tutte le variabili 

```{r}
logit2 <- glm(status ~ ., data=dat_train2, family=binomial(link="logit"), x=TRUE)
```

```{r}
summary(logit2)
```

```{r}
AIC(logit2)
BIC(logit2)
```

```{r}
roc(Y_train2, fitted(logit2))
roc(Y_test2, predict(logit2, newdata = X_test2, type="response"))
```


ridotto

```{r}
logit_rid2 <- glm(status ~ amount + avg_balance  + avg_amtW + remittance + cash_c + cash_w, data=dat_train2, family=binomial(link="logit"), x=TRUE)
```

```{r}
summary(logit_rid2)
```

```{r}
AIC(logit_rid2)
BIC(logit_rid2)
```

```{r}
roc(Y_train2, fitted(logit_rid2))
roc(Y_test2, predict(logit_rid2, newdata = X_test2, type="response"))
```


stepwise 

```{r, }
logit_step2 <- glm(status ~ ., data=dat_train2, family=binomial(link="logit"), x=TRUE) %>%
  stepAIC(trace = FALSE)
```

```{r}
summary(logit_step2)
```

```{r}
AIC(logit_step2)
BIC(logit_step2)
```

```{r}
roc(Y_train, fitted(logit_step2))
roc(Y_test2, predict(logit_step2, newdata = X_test2, type="response"))
```



i migliori sono i due stepwise e posso confrontarli perchè sono annidati 

```{r}
lrtest(logit_step, logit_step2)
```



#### alla fine della fiera, il modello migliore è il logit_step 



# STUDIO DEL MODELLO SELEZIONATO 

```{r}
summary(logit_step)
```

non tutte significative => provo ridotto 

```{r}
logit_step_rid <- glm(status ~ amount + ratio_entr + acc_m + 
    avg_balance + avg_amtW + remittance + cash_c + cash_w, data=dat_train, family=binomial(link="logit"), x=TRUE)
```

```{r}
summary(logit_step_rid)
```

confronto 

```{r}
lrtest(logit_step, logit_step_rid)
```

meglio modello ridotto 



### ODDS RATIO 

```{r}
or <- DescTools::OddsRatio(logit_step_rid)
```

```{r}
or
```

```{r}
plot(or)
```

cerco di capire ragione di intervalli così ampi 

```{r}
blr_vif_tol(logit_step_rid)
```

```{r}
cor(dat_train$avg_balance, dat_train$avg_amtW)
```


### EFFETTI MARGINALI 

```{r}
maBina(logit_step_rid, x.mean = FALSE)
maBina(logit_step_rid, x.mean = TRUE)
```

media degli effetti marginali 
```{r}
effects <- margins(logit_step_rid)
summary(effects)
```

```{r}
ggplot(data=summary(effects)) +
  geom_point(aes(factor, AME)) +
  geom_errorbar(aes(x=factor, ymin=lower, ymax=upper),width = 0.1) +
  geom_hline(yintercept = 0, color="grey") +
  theme_minimal()
```



# PREVISIONI 

```{r}
test_logit <- predict(logit_step_rid, newdata = X_test, type="response")
```

```{r}
roc <- rocit(score = test_logit,  
              class = dat_test$status)
roc
plot(roc)
```

```{r}
X_train
```


0.5, classico 

```{r}
classi_previste_logit1 <- ifelse(test_logit>=0.5, 1,0) 
```

```{r}
table(ClassiVere = dat_test$status, 
      ClassiPreviste = classi_previste_logit1) / nrow(dat_test) * 100
```

```{r}
confusionMatrix(as.factor(classi_previste_logit1), as.factor(dat_test$status), positive="1")
```


0.11, percentuale di insolvenza 

```{r}
classi_previste_logit2 <- ifelse(test_logit>=0.11, 1,0) 
```

```{r}
table(ClassiVere = dat_test$status, 
      ClassiPreviste = classi_previste_logit2) / nrow(dat_test) * 100
```

```{r}
confusionMatrix(as.factor(classi_previste_logit2), as.factor(dat_test$status), positive="1")
```


0.09882613, indice di Youden

```{r}
optCutoff(test_logit, Y_test, 1, perfMeasure="YJS")
```

```{r}
classi_previste_logit3 <- ifelse(test_logit>= 0.09882613, 1,0) 
```

```{r}
table(ClassiVere = dat_test$status, 
      ClassiPreviste = classi_previste_logit3) / nrow(dat_test) * 100
```

```{r}
confusionMatrix(as.factor(classi_previste_logit3), as.factor(dat_test$status), positive="1")
```





DIAGNOSI

```{r, message=FALSE, warning=FALSE}
marginalModelPlots(logit_step_rid)
```


```{r}
DescTools::PseudoR2(logit_step_rid, c("McFadden", "Nagel", "CoxSnell"))
```

```{r}
logit_step_rid$deviance
```


```{r}
library(pROC)
library(plotROC)
plot(roc(dat_test$status,
                   predict(logit_step_rid, newdata = X_test, type="response")),
               col = "blue", 
               print.thres=c(0.50,0.11,0.099)
               )
grid()
```



