---
title: "Modellocloglog"
output: html_document
date: "2023-07-06"
---

### !!! OPPURE FAI IL RUN DEL FILE "MULTICOLLINEARITA' TRAIN TEST" !!!

```{r}
library(MASS)
library(ROCit)
library(tidyverse)
library(pROC)
library(caret)
library(lmtest)
library(blorr)
library(margins)
library(ggplot2)
library(ggthemes)
library(car)
library(arm)
library(MKclass)
```


# SELEZIONE DEL MODELLO 

### TUTTE LE VARIABILI DEL DATASET 

cloglog con tutte 

```{r}
cloglog <- glm(status ~ ., data=dat_train, family=binomial(link="cloglog"), x=TRUE) 
```

```{r}
summary(cloglog)
```

```{r}
AIC(cloglog)
BIC(cloglog)
```

```{r}
roc(Y_train, fitted(cloglog))
roc(Y_test, predict(cloglog, newdata = X_test, type="response"))
```


solo con variabili statisticamente significative

```{r}
cloglog_rid <- glm(status ~ 1 + duration + region + acc_m + avg_balance + avg_amtW + remittance + cash_c + cash_w, data=dat_train, family=binomial(link="cloglog"), x=TRUE) 
```

```{r}
summary(cloglog_rid)
```

```{r}
AIC(cloglog_rid)
BIC(cloglog_rid)
```

```{r}
roc(Y_train, fitted(cloglog_rid))
roc(Y_test, predict(cloglog_rid, newdata = X_test, type="response"))
```


con stepwise

```{r}
cloglog_step <- glm(status ~ ., data=dat_train, family=binomial(link="cloglog"), x=TRUE) %>%
  stepAIC(trace = FALSE)
```

```{r}
summary(cloglog_step)
```

```{r}
AIC(cloglog_step)
BIC(cloglog_step)
```

```{r}
roc(Y_train, fitted(cloglog_step))
roc(Y_test, predict(cloglog_step, newdata = X_test, type="response"))
```


### SOLO CON VARIABILI I CUI TEST SONO RISULTATI SIGNIFICATIVI 

con tutte le variabili 

```{r}
cloglog2 <- glm(status ~ ., data=dat_train2, family=binomial(link="cloglog"), x=TRUE)
```

```{r}
summary(cloglog2)
```

```{r}
AIC(cloglog2)
BIC(cloglog2)
```

```{r}
roc(Y_train2, fitted(cloglog2))
roc(Y_test2, predict(cloglog2, newdata = X_test2, type="response"))
```


ridotto

```{r}
cloglog_rid2 <- glm(status ~ amount + acc_m + avg_balance  + avg_amtW + remittance + cash_c + cash_w, data=dat_train2, family=binomial(link="cloglog"), x=TRUE)
```

```{r}
summary(cloglog_rid2)
```

```{r}
AIC(cloglog_rid2)
BIC(cloglog_rid2)
```

```{r}
roc(Y_train2, fitted(cloglog_rid2))
roc(Y_test2, predict(cloglog_rid2, newdata = X_test2, type="response"))
```


stepwise 

```{r, }
cloglog_step2 <- glm(status ~ ., data=dat_train2, family=binomial(link="cloglog"), x=TRUE) %>%
  stepAIC(trace = FALSE)
```

```{r}
summary(cloglog_step2)
```

```{r}
AIC(cloglog_step2)
BIC(cloglog_step2)
```

```{r}
roc(Y_train, fitted(cloglog_step2))
roc(Y_test2, predict(cloglog_step2, newdata = X_test2, type="response"))
```



solita questione che confronto i due stepwise come per il logit 

```{r}
lrtest(cloglog_step, cloglog_step2)
```


#### alla fine della fiera, il modello migliore è il cloglog_step 



# STUDIO DEL MODELLO SELEZIONATO 

```{r}
summary(cloglog_step)
```


### ODDS RATIO 

```{r}
or <- DescTools::OddsRatio(cloglog_step)
```


```{r}
or
```


```{r}
plot(or)
```


```{r}
blr_vif_tol(cloglog_step)
```



### EFFETTI MARGINALI 

```{r}
effects <- margins(cloglog_step)
summary(effects)
```


```{r}
ggplot(data=summary(effects)) +
  geom_point(aes(factor, AME)) +
  geom_errorbar(aes(x=factor, ymin=lower, ymax=upper),width = 0.1) +
  geom_hline(yintercept = 0, color="grey") +
  theme_minimal()
```




# PREVISIONI 

PREVISIONI

```{r}
test_cloglog <- predict(cloglog_step, newdata = X_test, type="response")
```

```{r}
roc <- rocit(score = test_cloglog,  
              class = dat_test$status)
roc
plot(roc)
```


0.5, classico 

```{r}
classi_previste_cloglog1 <- ifelse(test_cloglog>=0.5, 1,0) 
```

```{r}
table(ClassiVere = dat_test$status, 
      ClassiPreviste = classi_previste_cloglog1) / nrow(dat_test) * 100
```

```{r}
confusionMatrix(as.factor(classi_previste_cloglog1), as.factor(dat_test$status), positive="1")
```


0.11, percentuale di insolvenza 

```{r}
classi_previste_cloglog2 <- ifelse(test_cloglog>=0.11, 1,0) 
```

```{r}
table(ClassiVere = dat_test$status, 
      ClassiPreviste = classi_previste_cloglog2) / nrow(dat_test) * 100
```

```{r}
confusionMatrix(as.factor(classi_previste_cloglog2), as.factor(dat_test$status), positive="1")
```


0.06722403, indice di Youden

```{r}
optCutoff(test_cloglog, Y_test, 1, perfMeasure="YJS")
```

```{r}
classi_previste_cloglog3 <- ifelse(test_cloglog>=0.06722403, 1,0) 
```

```{r}
table(ClassiVere = dat_test$status, 
      ClassiPreviste = classi_previste_cloglog3) / nrow(dat_test) * 100
```

```{r}
confusionMatrix(as.factor(classi_previste_cloglog3), as.factor(dat_test$status), positive="1")
```




DIAGNOSI

```{r, message=FALSE, warning=FALSE}
marginalModelPlots(cloglog_step)
```

```{r}
DescTools::PseudoR2(cloglog_step, c("McFadden", "Nagel", "CoxSnell"))
```


```{r}
cloglog_step$deviance
```


```{r}
library(pROC)
library(plotROC)
plot(roc(dat_test$status,
                   predict(cloglog_step, newdata = X_test, type="response")),
               col = "blue", 
               print.thres=c(0.50,0.11,0.067)
               )
grid()
```



